【裁判字號】    94,訴緝,95
【裁判日期】    951031
【裁判案由】    偽造文書等
【裁判全文】
臺灣板橋地方法院刑事判決              94年度訴緝字第95號
公  訴  人  臺灣板橋地方法院檢察署檢察官
被      告  丙○○
                      重戶政事務所）
上列被告因偽造文書等案件，經檢察官提起公訴（88年度偵緝字
第1082號），本院判決如下：
    主  文
丙○○連續行使偽造私文書，足以生損害於他人，累犯，處有期
徒刑陸月，如易科罰金以銀元參佰元即新台幣玖佰元折算壹日。
如附表編號一至四、編號七至十五所示之第三聯「聯合信用卡中
心存查聯」、「商店存根聯」簽帳單上，偽造「甲○○」之署押
（簽名）均沒收。
    事  實
一、丙○○曾犯有麻醉藥品管理條例罪與煙毒罪等案件，經臺灣
    台南地方法院於82年6 月7 日各判處有期徒刑3 年4 月與3
    月，合併定執行有期徒刑3 年6 月，嗣於82年7 月19日判決
    確定；隨後經入監執行，於84年1 月26日縮短刑期假釋出監
    ，嗣因假釋期間未經撤銷假釋，而於85年11月5 日視為執行
    完畢。詎其仍不知悔改，復於86年9 月中旬某日，在桃園縣
    中壢市○○○街十一號一樓其母親黃秋菊所經營之貴族鮮花
    店內，代收受其友人甲○○向美商花旗銀行股份有限公司台
    北分公司（下稱花旗銀行台北分公司）申請之第0000000000
    000000號信用卡1 張，竟意圖為自己不法之所有，於代為收
    取後竟予以侵占據為己有。隨後復基於意圖為自己不法所有
    與偽造私文書並持以行使之概括犯意，先於86年9 月中旬至
    同（86）年9 月20日前某日，在其上開貴族鮮花店內，在前
    開侵占持有之信用卡背面偽簽「甲○○」之簽名予以開卡，
    藉以表示係由甲○○本人親自簽名且該簽名者於信用卡有效
    期間內均有權使用之意思，而偽造信用卡背面私文書（上開
    侵占之信用卡1 張案發後已丟棄滅失）；復自86年9 月20日
    起，至同（86）年10月25日止，未經甲○○本人授權或同意
    ，竟連續冒用甲○○之名義以該信用卡之持卡人身份，先後
    持至桃園市美人II服飾店、台北縣土城市高峰股份有限公司
    土城分公司等如附表所列之消費場所購買物品，並交付上開
    信用卡供該等商店員工在印錄機上刷卡辨識，經列印消費帳
    單後，丙○○先後十六次偽簽「甲○○」之簽名各1 個於簽
    帳單上（在客戶存查聯上偽簽，同時複印在特約商店及信用
    卡中心之存查聯上），以表示係甲○○本人簽帳消費，同時
    將偽簽之帳單交付商店員工收執而連續行使偽造文書（簽帳
    完畢後，再由商家將客戶存查聯之簽帳單交予丙○○留存，
    惟丙○○事後已將上開留存之客戶存查聯之簽帳單丟棄，故
    上揭客戶存查聯之簽帳單顯已滅失而不存在；僅餘如附表編
    號一至四、編號七至十五所示之第三聯「聯合信用卡中心存
    查聯」、「商店存根聯」等之簽帳單共計13張），致使如附
    表所列之商店誤信其為甲○○本人而同意丙○○簽帳消費，
    並交付丙○○所購買之財物，足生損害於甲○○及花旗銀行
    台北分公司之權益。
二、案經美商花旗銀行股份有限公司台北分公司報請臺灣板橋地
    方法院檢察署檢察官偵查起訴。
    理  由
一、訊據被告丙○○固供承有代甲○○收取前揭第000000000000
    0000號信用卡1 張，並於該信用卡背面簽寫「甲○○」之簽
    名，隨後使用甲○○所申請前開信用卡消費購物，且於如附
    表編號一至十六所示之商店購物消費，並於簽帳單上簽寫「
    甲○○」之簽名，惟否認有何侵占、行使偽造私文書及詐欺
    取財等犯行，辯稱：1 、其本人於收到上開甲○○之信用卡
    後，因找不到甲○○，嗣經過朋友告知甲○○的電話，才打
    電話給甲○○；經其詢問甲○○，並告知甲○○有欠其本人
    款項未償還，甲○○表示無法償還；嗣經其向甲○○表示要
    使用她的信用卡刷卡抵債，經甲○○同意之後，其本人才去
    刷卡。2 、因之前甲○○有積欠其家房租款項新台幣（下同
    ）七千元，已三個月未繳；另甲○○還向其本人拿一顆鑽戒
    未還，價款大約一萬二左右。3 、又甲○○之男友即綽號『
    阿西』也有向其借貸零用錢，大約七、八千元，甲○○總共
    積欠其本人將近四萬元。因當時甲○○申請的信用卡寄到其
    中壢市貴族鮮花店時，因甲○○已經離開其家，故當其本人
    找到甲○○時，其本人有詢問甲○○，問甲○○欠其本人的
    款項要如何處理，嗣經其對甲○○表示，要刷甲○○的信用
    卡來抵帳，甲○○與其男友均表示同意，故其本人總共刷了
    十六次信用卡，金額大約四萬元左右。甲○○有同意其本人
    使用甲○○的信用卡來抵債云云。
二、經查：
1、上開事實業據告訴人花旗銀行台北分公司代理人楊名衡於偵
   查中指稱，上開信用卡是甲○○申請的，但由被告丙○○使
   用，簽信用卡也是被告丙○○以甲○○名義簽名的；當時向
   甲○○催收款項時，甲○○表示她並未收到前揭信用卡，也
   未去簽刷信用卡。嗣經其查證結果，才知悉甲○○的信用卡
   遭被告丙○○收去使用，後來被告丙○○也到其公司坦承有
   上開收取甲○○的信用卡，並使用甲○○的信用卡，且冒用
   甲○○名義簽名刷卡，也簽下切結書各等語綦詳（87年度偵
   字第18450號偵查卷第29頁背面、第34頁背面）；復據告訴人
   花旗銀行台北分公司職員即證人李鯉伶於90年6月8日於本院
   審理時證稱：「這份切結書簽立時我有在場，當初我做催收
   工作，我聯絡甲○○，甲○○說費用不是她所消費，這張卡
   是丙○○在用。甲○○說卡片（即信用卡）她沒有收到，也
   沒有用過。甲○○說懷疑信用卡是鄒（玉貞）拿去用，因為
   她們在同一個地方工作。我說她（甲○○）單方面嫌疑沒有
   用，要鄒（玉貞）承認，請她二人一起來說明，是甲○○帶
   鄒（玉貞）過來。現場還有一位詐欺偽卡部門同事在場。在
   現場鄒（玉貞）承認信用卡是她用的，我不記得她有無說如
   何取得信用卡。我們拿帳單跟她說總金額，鄒（玉貞）有承
   認是她刷的，我們就叫她（丙○○）簽切結書、分期還款承
   諾書、本票，我們同意她（丙○○）分期付款，願意給她（
   丙○○）一次機會。、、、，在簽切結書時鄒（玉貞）沒有
   任何意見，簽得很乾脆。當時我們沒有叫甲○○簽，我們認
   定她（甲○○）並沒有用這張信用卡，鄒（玉貞）也沒有要
   求甲○○也要一起簽切結書。」等語綦詳（本院89年度訴緝
   字第166號刑事卷宗第73頁）。又被告丙○○確實曾於87年6
   月3日書立有切結書，該切結書內容為：「本人丙○○於97年
   （即1997年）8月冒用甲○○小姐信用卡，卡號是0000000000
   000000，共消費金額新台幣柒萬陸仟元整，本人於民國87年6
   月25日至87年九月十五日結清上述所買刷的金額，若未還清
   ，本人願放棄上述抗辯權，特立此據，以為憑證。」等情，
   此業據被告丙○○於本院審理時供承：「切結書是我寫的沒
   有錯」等語在卷（本院卷第124 頁、第210 頁），並有前揭
   切結書（影本）1 張在卷足憑（同上第18450 號偵查卷第20
   頁）。
2、上揭信用卡申請人即證人甲○○於本院審理時證稱，當時其
   本人住在被告丙○○中壢市家中，打算在被告丙○○中壢市
   家中的美容院工作，當時住在家中約1、2個月，後來沒有實
   際在美容院工作。因被告當時對其本人表示，她（被告丙○
   ○）認識花旗銀行行員，表示申請信用卡很好辦，故要其辦
   辦看；嗣經其向花旗銀行申請信用卡，隨後其本人聽被告表
   示所申請信用卡沒有過，後來其本人就搬離被告上開中壢市
   住處，其本人從未看過前開花旗銀行信用卡，也未同意被告
   丙○○使用其本人所申請之上開信用卡。其本人有申請信用
   卡，但並未收到所申請的信用卡；其本人並未向被告借貸款
   項，是被告要其至被告前開家中居住，其並未積欠被告房租
   ，至於向被告所借的鑽戒也有還給被告；一直到花旗銀行行
   員通知其本人，告知其本人刷卡費用總共8 萬多元未支付，
   當時其本人向花旗銀行行員表示，其本人並無上開信用卡，
   未使用前開信用卡，也未在信用卡簽帳單簽名；後來有一次
   花旗銀行行員要其本人帶被告到銀行去簽切結書，隨後其與
   被告至銀行簽切結書時，被告有向其本人承認有使用其前開
   申請的信用卡；惟其本人並未同意被告使用其申請的前開信
   用卡以刷卡的方式抵債；其本人是於被告中壢市家中，利用
   放置於被告中壢市家中的花旗銀行信用卡申請書填寫申請信
   用卡；被告當時向其表示，花旗銀行的行員會過來收，不用
   申請人本人親自到銀行辦理；其本人有委託被告代為收取申
   請的信用卡，但被告對其表示所申請的信用卡沒有寄來；其
   本人並未在申請的信用卡背面簽其「甲○○」姓名開卡使用
   ；其本人並未積欠被告關於房租、水電費用、借款、所借鑽
   戒等款項共4 萬餘元；其男友「阿西」如有欠被告款項，亦
   與其本人無關；其本人並未同意被告使用其本人之信用卡刷
   卡抵債，各等語在卷（本院卷第169 頁至第171 頁、第201
   頁至第211 頁）。
3、又證人甲○○確於87年11月5 日以電話向告訴人美商花旗銀
   行股份有限公司台北分公司表示，其本人並未領取前開信用
   卡，表示上開信用卡是一張被偽造的信用卡一節，有告訴人
   花旗銀行台北分公司提出之銀行查閱歷史紀錄在卷足憑（88
   年偵緝字第1082號偵查卷第35頁），核與告訴人代理人楊名
   衡、證人李鯉伶前開指訴、證述等之情節相符。
4、故由上開證人甲○○之明確證述及被告所書立之前開切結書
   可知，被告辯稱，是證人甲○○積欠其房租、借款、鑽戒未
   還及證人甲○○之男友欠其款項總共4 萬餘元，故證人甲○
   ○同意其刷卡抵債云云，無非卸責之詞，顯不足採。茍被告
   未冒用被害人甲○○所申請之前開信用卡簽名刷卡，衡諸常
   情，被告豈會親筆寫上開切結書，自承冒用被害人甲○○之
   名義簽名刷卡之理；由此可知，被告事後所辯，均與社會常
   情經驗有違，委不足採。此外，並有被告冒用被害人甲○○
   名義，於如附表所列時間、地點、商店消費之付款存根3 張
   及如附表編號一至四、編號七至十五所示之第三聯「聯合信
   用卡中心存查聯」、「商店存根聯」等之簽帳單共計13張各
   在卷可資佐證（同上第18450 號偵查卷第17頁至第19頁；第
   4 頁至第16頁）；可見本件事證明確，被告上開犯行應堪認
   定。
5、又被告聲請之證人丁○○、乙○○2 人於本院95年7 月6 日
   審理時雖到庭作證，惟該兩位證人均到庭證稱未親眼見聞證
   人甲○○有向被告借款之情事，甚至也未見聞證人甲○○有
   同意被告使用上開花旗銀行信用卡之事實；而且證人丁○○
   就聽聞被告與證人甲○○有債務內容一節，內容模糊，且時
   間點無法確認。故該二人的證述均不足以資為證明被告並無
   本件被訴侵占、詐欺及偽造文書等犯行，併此敘明。
三、查被告行為後，刑法業於94年2 月2 日修正公布，95年7 月
    1 日起施行，其中與本件有關部分之刑法第2 條、第47條、
    第55條、第56條均業已修正。按「行為後法律有變更者，適
    用行為時之法律，但行為後之法律有利於行為人者，適用最
    有利於行為人之法律」，修正後刑法第2 條第1 項定有明文
    。此條規定係規範行為後法律變更所生新舊法比較適用之準
    據法，本身尚無新舊法比較之問題，於新法施行後，應一律
    適用新法第2 條第1 項之規定，為「從舊從輕」之比較，先
    予敘明，再按本次法律變更，比較時應就罪刑有關之共犯、
    未遂犯、想像競合犯、牽連犯、連續犯、結合犯，以及累犯
    加重、自首減輕暨其他法定加減原因（如身分加減）與加減
    例等一切情形，綜其全部罪刑之結果而為比較（最高法院95
    年5 月23日95年度第8次刑事庭會議決議參照）。茲就
    本件新舊法比較結果敘述如下：
（一）、被告行為後，刑法第55條關於牽連犯、第56條連續犯之
        規定，業於94年2 月2 日修正公布刪除，並於95年7 月
        1 日施行，則被告之犯行，因行為後新法業已刪除連續
        犯之規定，此刪除雖非犯罪構成要件之變更，但顯已影
        響行為人刑罰之法律效果，自屬法律有變更，依新法第
        2 條第1 項規定，比較新、舊法之結果，仍應適用較有
        利被告之行為時即舊法論以牽連犯與連續犯。
（二）、關於被告累犯之問題，修正前刑法第47條規定「受有期
        徒刑之執行完畢，或受無期徒或有期徒刑一部之執行而
        赦免後，五年以內再犯有期徒刑以上之罪者，為累犯，
        加重本刑至二分之一」，而修正後之刑法第47條第1項
        則規定「受徒刑之執行完畢，或一部之執行而赦免後，
        五年以內故意再犯有期徒刑以上之罪者，為累犯，加重
        本刑至二分之一」，比較新舊法之結果，舊法對於被告
        並無不利。
（三）、關於罰金刑，刑法分則編各罪所定罰金刑之貨幣單位原
        為銀元，修正前刑法第33條第5 款規定：「罰金：一元
        （銀元）以上。」，而依罰金罰鍰提高標準條例規定，
        就72年6 月26日前修正之刑法部分條文罰金數額提高二
        至十倍，其後修正者則不提高倍數，並依現行法規所定
        貨幣單位折算新臺幣條例規定，以銀元一元折算新臺幣
        三元。修正後刑法第33條第5 款規定：「罰金：新臺幣
        一千元以上，以百元計算之。」，刑法第33條第5 款所
        定罰金貨幣單位經修正為新臺幣後，刑法分則各罪所定
        罰金刑之貨幣單位亦應配合修正為新臺幣，為使刑法分
        則編各罪所定罰金之最高數額與刑法修正前趨於一致，
        乃增訂刑法施行法第1 條之1 ：「中華民國九十四年一
        月七日刑法修正施行後，刑法分則編所定罰金之貨幣單
        位為新臺幣。九十四年一月七日刑法修正時，刑法分則
        編未修正之條文定有罰金者，自九十四年一月七日刑法
        修正施行後，就其所定數額提高為三十倍。但七十二年
        六月二十六日至九十四年一月七日新增或修正之條文，
        就其所定數額提高為三倍。」。從而，刑法分則編各罪
        所定罰金刑之最高數額，於上開規定修正後並無不同，
        惟修正後刑法第33條第5 款所定罰金刑最低數額，較之
        修正前提高，自以修正前刑法第33條第5 款規定有利於
        被告。
（四）、綜上所述，依整體比較之結果，依修正後刑法第2 條第
        1 項前段之規定，適用行為時之舊法處斷。
四、查被告丙○○於收取被害人甲○○所申請之上開信用卡後，
    易持有為所有，私擅持以使用，該部分所為，係犯刑法第33
    5 條第1 項侵占罪；按在信用卡背面簽名欄簽名，自形式上
    整體觀察，即足以知悉係表示信用卡之簽名者於信用卡背面
    有效期限內有權使用該信用卡之辨識及證明，並非依習慣或
    特約表示一定用意之證明，性質上係屬刑法第210 條之私文
    書，最高法院93年度第2 次刑事庭會議決議亦同此見解。核
    被告丙○○所為，係犯刑法第335 條第1項 侵占罪、同法第
    216 條、第210 條行使偽造私文書罪及第339 條第1 項詐欺
    取財罪。再者被告於簽帳單（私文書）上偽造被害人「甲○
    ○」之簽名（署押）之行為係偽造私文書之階段行為，而其
    偽造後持以行使，偽造之低度行為應為行使之高度行為所吸
    收，均不另論罪。被告先後多次行使偽造私文書罪、詐欺取
    財罪等犯行，均時間緊接，犯罪構成要件相同，顯係出於概
    括犯意為之，均為連續犯，均依修正前刑法第56條之規定論
    以一罪，並各加重其刑。被告侵占被害人甲○○所申請之上
    開信用卡後，隨後於該信用卡背面偽造「甲○○」本人簽名
    ，予以開卡使用，並於簽單上偽簽「甲○○」本人簽名，持
    以行使偽造之前開簽帳單，藉以詐取如附表所列商店之財物
    ，被告所犯上開三罪間，互有方法結果之牽連關係，應依修
    正前刑法第55條牽連犯之規定，從一重之連續行使偽造私文
    書罪處斷。查被告有如事實欄第一段所述之犯罪科刑執行情
    形，此有台灣高等法院被告前案紀錄表在卷足憑；被告於有
    期徒刑執行完畢後，於五年內再犯本件有期徒刑以上之本罪
    ，應依修正前刑法第47條累犯之規定，加重其刑，併遞加之
    。爰審酌被告犯罪之動機、侵占友人所申請信用卡後，私擅
    於所侵占之信用卡背面偽造被害人之簽名後，連續持卡冒名
    使用，向如附表所示之商店16家詐取財物款項共計達46682
    元等情，被告犯後並無悔意，尚未與告訴人花旗銀行台北分
    公司達成民事和解，亦未向被害人甲○○取得諒解等等一切
    情狀，量處如主文所示之刑，並諭知易科罰金之折算標準，
    以示懲儆。
五、查被告行為後，刑法第41條已於90年1 月4 日修正（第一次
    修正），嗣經總統於90年1 月10日公布，並自同年1 月12日
    起生效，依現行刑法第41條第1 項前段：「犯最重本刑為五
    年以下有期徒刑以下之罪，而受六個月以下有期徒刑或拘役
    之宣告，因身體、教育、職業、家庭之關係或其他正當事由
    ，執行顯有困難者，得以一元以上三元以下折算一日，易科
    罰金」之規定，較之修正前之刑法第41條以「犯最重本刑為
    三年以下有期徒刑以下之刑之罪，而受六月以下有期徒刑或
    拘役之宣告」，始得易科罰金之規定，以上開90年1 月12日
    修正公布生效之刑法第41條第1 項前段之規定有利於被告，
    被告行為時雖在前開90年1 月刑法第41條修正生效前，惟依
    刑法第2 條第1 項前段規定，經比較新舊法，應以90年1 月
    12 日 修正公布之刑法第41條第1 項（即新法）有利於被告
    ，自應適用裁判時即修正後90年1 月12日之刑法第41條第1
    項前段規定諭知易科罰金之折算標準，併此敘明。
六、又按行為後法律有變更者，適用行為時之法律。但行為後之
    法律有利於行為人者，適用最有利於行為人之法律，刑法第
    2 條第1 項定有明文；查被告行為後之90年1 月12日修正公
    布之刑法第41條第1 項前段規定（即第一次修正）：「犯最
    重本刑為5 年以下有期徒刑以下之刑之罪，而受6 個月以下
    有期徒刑或拘役之宣告，因身體、教育、職業、家庭之關係
    或其他正當事由，執行顯有困難者，得以（銀元）1 元以上
    3 元以下折算1 日，易科罰金。」，又其上開行為後之易科
    罰金折算標準，修正前罰金罰鍰提高標準條例第2 條前段（
    該第2 條全文已於95年5 月17日公布刪除，並自95年7 月1
    日施行）規定，就其原定數額提高為100 倍折算1 日，則本
    件被告行為後之易科罰金折算標準，應以銀元30 0元折算1
    日，經折算為新臺幣幣值後，應以新臺幣900 元折算為1 日
    ；惟於94年1 月7 日修正，同年2 月2 日公布，95年7 月1
    日施行之新刑法第41條第1 項前段規定（第二次修正）：「
    犯最重本刑為5 年以下有期徒刑以下之刑之罪，而受6 個月
    以下有期徒刑或拘役之宣告者，得以新臺幣1,000 元、2,
    000 元或3,000 元折算1 日，易科罰金。」，經比較第一次
    修正與第二次修正前後之易科罰金折算標準，以90年1 月12
    日第一次修正公布之刑法第41條前段之規定，較有利於被告
    ，故經比較上開新舊法規定，依刑法第2 條第1 項前段，應
    適用90年1 月12日第一次修正公布之刑法第41條第1 項前段
    規定，定其易科罰金之折算標準，合併敘明。
七、沒收：
1、查被告於前開侵占持有被害人甲○○所申請之信用卡背面偽
   簽「甲○○」之簽名予以開卡，因被告所侵占之上開信用卡
   業已丟棄不存在，該信用卡顯已滅失，故被告於上開信用卡
   背面所偽簽之「甲○○」之簽名（即署押）部分不另予宣告
   沒收。
2、被告於如附表所示之編號一至十六所示之商店，偽簽被害人
   甲○○之簽名於簽帳單上，隨後交付商店員工收執而連續行
   使偽造文書部分，因被告簽帳完畢後，再由商家將客戶存查
   聯之簽帳單交予被告丙○○留存，惟被告丙○○事後已將上
   開留存之客戶存查聯之簽帳單丟棄，故上揭客戶存查聯之簽
   帳單顯已滅失而不存在，故有關於上開客戶存查聯之簽帳單
   所偽造之「甲○○」之簽名（署押）部分不另行宣告沒收。
   惟查被告丙○○於如附表編號一至四、編號七至十五所示之
   第三聯「聯合信用卡中心存查聯」、「商店存根聯」等13張
   之簽帳單上，偽造被害人「甲○○」之簽名（署押）共計13
   個部分（同上第18450 號偵查卷第4 頁至第16頁）現仍存在
   ，爰依刑法第219 條規定宣告沒收；至於其餘如附表編號五
   至六；編號六、十六等3 張商店存根聯、聯合信用卡中心存
   查聯等3 張簽帳單已不存在，顯已滅失，故不予宣告沒收，
   併予敘明。
據上論斷，應依刑事訴訟法第299 條第1 項前段，刑法第2 條第
1項前段、修正前刑法56條、刑法第335 條第1項、第216 條、210
條、第339 條第1 項、修正前刑法第55條、修正前刑法第33條第5
款、修正前刑法第47條、90年1 月12 日修正公布刑法第41條第1項
前段、刑法第219 條、修正前罰金罰鍰提高標準條例第2 條、罰金
罰鍰提高標準條例第1 條前段，判決如主文。
本案經檢察官張誌洋到庭執行職務。
中    華    民    國    95    年    10    月    31    日
          刑事第五庭    審判長法  官  陳坤地
                              法  官  李麗珠
                              法  官  許映鈞
上列正本證明與原本無異。
如不服本判決，應於判決送達後10日內向本院提出上訴狀。
                              書記官  李淑秋
中    華    民    國    95    年    11    月    6     日
附錄本案論罪科刑法條全文
中華民國刑法第335條：
（普通侵占罪）
意圖為自己或第三人不法之所有，而侵占自己持有他人之物者，
處5年以下有期徒刑、拘役或科或併科1千元以下罰金。
前項之未遂犯罰之。
中華民國刑法第216條：
（行使偽造變造或登載不實之文書罪）
行使第210條至第215條之文書者，依偽造、變造文書或登載不實
事項或使登載不實事項之規定處斷。
中華民國刑法第210條：
（偽造變造私文書罪）
偽造、變造私文書，足以生損害於公眾或他人者，處 5 年以下有
期徒刑。
中華民國刑法第339條：
（普通詐欺罪）
意圖為自己或第三人不法之所有，以詐術使人將本人或第三人之
物交付者，處5年以下有期徒刑、拘役或科或併科1千元以下罰金
。
以前項方法得財產上不法之利益或使第三人得之者，亦同。
前二項之未遂犯罰之。
附表：
編號    簽帳日期      簽  帳 商 店             消費金額
一、    86、09、20    墊腳石圖書文化廣場       580（新台幣元）
二、    86、09、20    高峰股份有限公司土城分公司912
三、    86、09、21    墊腳石圖書文化廣場        360
四、    86、09、22    美人II服飾店              23529
五、    86、09、23    美商如新佳股份有限公司    1875
六、    86、09、29    草根國際開發有限公司      3470
七、    86、10、01    美人II服飾店              19912
八、    86、10、03    屈臣氏百佳股份有限公司    344
九、    86、10、09    屈臣氏百佳股份有限公司    267
十、    86、10、13    屈臣氏百佳股份有限公司    437
十一、  86、10、13    墊腳石圖書文化廣場        488
十二、  86、10、19    墊腳石圖書文化廣場        440
十三、  86、10、19    東京眼鏡名店              400
十四、  86、10、23    屈臣氏百佳股份有限公司    489
十五、  86、10、24    高峰股份有限公司土城分公司489
十六、  86、10、25    墊腳石圖書文化廣場        690


司法院資訊處製作；財團法人民間司法改革基金會備份。
